【裁判字號】    89,台上,6010
【裁判日期】    891012
【裁判案由】    盜匪等罪
【裁判全文】
最高法院刑事判決                              八十九年度台上字第六○一○號
    上  訴  人  甲○○
右上訴人因盜匪等罪案件，不服台灣高等法院花蓮分院中華民國八十九年七月三十一
日第二審更審判決（八十九年度上更(二)字第六四號，起訴案號：台灣台東地方法院檢
察署八十七年度偵字第一九四號），提起上訴，本院判決如左：
    主  文
上訴駁回。
    理  由
壹、盜匪部分：
按刑事訴訟法第三百七十七條規定：上訴於第三審法院，非以判決違背法令為理由，
不得為之。是提起第三審上訴，應以原判決違背法令為理由，係屬法定要件。且必須
依據卷內資料為具體之指摘，並足據以辨認原判決已具備違背法令之形式，始屬相當
。本件原判決撤銷第一審諭知上訴人甲○○無罪判決，改判論處上訴人甲○○意圖為
自己不法所有，以強暴致使不能抗拒而取他人之物罪刑，已明所憑證據及認定理由
。並依據卷內證據資料，逐一指駁上訴人否認犯罪之所辯，何以係卸責之詞，不足採
信；且說明上訴人聲請傳訊被害人趙瑞芝進行當面指認、對質及說明被搶經過，顯無
必要，綦詳。原判決所為合法之事實認定，俱有卷內證據資料足憑，從形式上觀察，
並無違背法令之情形存在。上訴意旨指原判決理由直接援用原審更(一)時囑託台灣台南
地方法院訊問被害人供詞為依據，率行判決，並未依規定重新調查，不無有應於審判
期日調查之證據，而未予調查之違法云云。經查原審更(一)時囑託台灣台南地方法院訊
問被害人趙瑞芝之筆錄，原審更審時經提示上訴人並告以要旨，有審判筆錄在卷足稽
（見原審八十九年度上更(二)字第六四號卷第四五－四九頁），原審自無應於審判期日
調查之證據，而未予調查之違法。至一審判決附表編號1.2.4.5.7.8.10.所列被害人
等於審理時之證詞與警訊時之筆錄不一，原判決就此部分並未論處上訴人罪刑，且已
明不另為諭知無罪之理由。另指原判決既認案發當時有明亮之照明，何以被害人未
指出上訴人臉部有長約六公分及左眉毛上方有明顯之圓形疤痕；暨警方人員對於扣案
之眼鏡、煙蒂等重要證物，竟會遺失，原審就此等有利上訴人之證據資料，卻未斟酌
，又未說明不採之理由，不無有證據調查未盡及判決不載理由之違法一節。稽之卷內
訴訟資料，並無眼鏡、煙蒂等扣案。而上訴人到案時拍攝之彩色照片（全身），經被
害人趙瑞芝指認無訛，有照片在卷足憑（見警卷第四十八頁）。被害人趙瑞芝雖未指
及上訴人臉部有長約六公分及左眉上方有明顯之圓形疤痕，並不影響於所指認之人為
上訴人，以此單純事實上之爭執，指摘原判決有證據調查未盡及判決不載理由之違法
，並非適法之第三審上訴理由，應認其上訴為違背法律上之程式，予以駁回。
貳、恐嚇取財部分：
按刑事訴訟法第三百七十六條所列各罪之案件，經第二審判決者，不得上訴於第三審
法院，法有明文。本件上訴人甲○○被訴恐嚇取財部分，原審係依刑法第三百四十六
條論處罪刑，核屬刑事訴訟法第三百七十六條第六款之案件。依首開說明，既經第二
審判決，自不得上訴於第三審法院，上訴人竟復提起上訴，顯為法所不許，應併予駁
回。
據上論結，應依刑事訴訟法第三百九十五條前段，判決如主文。
中      華      民      國    八十九    年      十      月     十二     日
                              最高法院刑事第三庭
                                  審判長法官  陳  錫  奎
                                        法官  洪  清  江
                                        法官  吳  昆  仁
                                        法官  李  伯  道
                                        法官  陳  世  雄
      右正本證明與原本無異
                                              書  記  官
中      華      民      國    八十九    年      十      月     十八     日


司法院資訊處製作；財團法人民間司法改革基金會備份。
